---
title: "Estratégias Inferenciais"
author: "Edgar Luiz de Lima"
date: "11/03/2022"
output: html_document
---

# Dados
  O conjunto de dados que iremos utilizar foi retirado de um conjuto de dados muito maior de Mazerolle & Desrochers (2005).
  
  Ele apresenta as seguintes variáveis:
  
  1. Shade: variável binária indicando se o indivíduo foi coletado na sombra(1= sim, 0= não).
  2. Cloud: cobertura de núvem expressa em porcentagem.
  3. Airtemp: temperatura do ar em graus celcius.
  4. Mass_lost: perda de massa corporal em gramas.

1. Aqui iremos definir o diretório, carregar os pacotes e o banco de dados.
```{r}
library(MuMIn)
library(openxlsx)
dados<- read.xlsx("Dados.xlsx")
```

1.2. Vamos visualizar as 10 primeiras linhas do conjunto de dados.
```{r}
head(dados, 10)
```

1.3. Agora precisamos checar como o formato em que o R leu os dados, para saber se os dados estão no formato correto.
```{r}
str(dados)
```
Podemos ver que a variável Shade está interpretada como variável numérica, mas na verdade ela deve ser interpretatada como uma variável categórica.

Então vamos converter ela em fator, e depois checar se ela realmente foi interetada como fator.
```{r}
dados$Shade<- as.factor(dados$Shade)
str(dados)
```
Agora o R está interpretando ela como faotr e nos dizendo que ela possui os níveis 0 e 1 que significa não estar na sombra e estar na sombra respectavamente.

# Testando as nossas hipóteses

  Antes de testar as nossas hipoteses precisamos entender primeiro como descrevemos o nosso modelo estatístico no R. Para isso utilizamos o a função lm() que significar linear model, e especificamos o noss modelo da seguinte maneira.
  
               lm(y~x, data) 

  onde:
  y= é a variável resposta, nesse caso Mass_lost;
  x= é a variável preditora, no nosso caso teremos três variáveis preditoras;
  data= é o conjunto de dados que as minhas variáveis fazem parte.
  til(~)= significa em função de, ou seha, minha variável resposta em função das variáveis preditoras.



## 1. Teste de significancia da hipótese nula (NHST)

1.1 Primeiramente, 
```{r}
nhst<- lm(Mass_lost~Airtemp+Cloud+Shade, data = dados)
summary(nhst)
```




Intervalo de confiança
```{r}
intconf<- lm(Mass_lost~Airtemp+Cloud+Shade, data = dados)
confint.lm(object = intconf)
coef(intconf)
```

Selecao de modelos
```{r}
comp<-lm(Mass_lost~Airtemp+Cloud+Shade, data = dados)
tempcl<-lm(Mass_lost~Airtemp+Cloud, data = dados)
tempsh<-lm(Mass_lost~Airtemp+Shade, data = dados)

contraste<- model.sel(comp,tempcl, tempsh)
contraste<-contraste[,c(6:10)]
contraste
```

