---
title: "Estratégias Inferenciais"
author: "Edgar Luiz de Lima"
date: "11/03/2022"
output: html_document
---

# Dados
  O conjunto de dados que iremos utilizar foi retirado de um conjuto de dados muito maior de Mazerolle & Desrochers (2005).
  
  Ele apresenta as seguintes variáveis:
  
  1. Shade: variável binária indicando se o indivíduo foi coletado na sombra(1= sim, 0= não).
  2. Cloud: cobertura de núvem expressa em porcentagem.
  3. Airtemp: temperatura do ar em graus celcius.
  4. Mass_lost: perda de massa corporal em gramas.

Carregando os pacotes, banco de dados e selecionando apenas as colunas de interesse.
```{r}
library(AICcmodavg)
library(dplyr)
library(MuMIn)
data("dry.frog")
dados<- dry.frog %>%select(Shade, Cloud,Airtemp, Mass_lost)
```

Olhando as 10 primeiras linhas da tabela
```{r}
head(dados, 10)
```

Checando as variaveis
```{r}
str(dados)
```
```{r}
dados$Shade<- as.factor(dados$Shade)
str(dados)
```
Método do Teste de significancia da hipótese nula (NHST)
```{r}
nhst<- lm(Mass_lost~Airtemp+Cloud+Shade, data = dados)
summary(nhst)
```

Intervalo de confiança
```{r}
intconf<- lm(Mass_lost~Airtemp+Cloud+Shade, data = dados)
confint.lm(object = intconf)
coef(intconf)
```

Selecao de modelos
```{r}
comp<-lm(Mass_lost~Airtemp+Cloud+Shade, data = dados)
tempcl<-lm(Mass_lost~Airtemp+Cloud, data = dados)
tempsh<-lm(Mass_lost~Airtemp+Shade, data = dados)

contraste<- model.sel(comp,tempcl, tempsh)
contraste<-contraste[,c(6:10)]
contraste
```

